【裁判字號】    99,台抗,125
【裁判日期】    990204
【裁判案由】    公共危險等罪聲請再審
【裁判全文】
最高法院刑事裁定              九十九年度台抗字第一二五號
抗  告  人  甲○○
上列抗告人因公共危險等罪案件，不服台灣高等法院台中分院中
華民國九十八年十二月三十一日駁回聲請再審之裁定（九十八年
度聲再字第二五一號），提起抗告，本院裁定如下：
    主  文
抗告駁回。
    理  由
一、肇事逃逸部分
本件抗告人甲○○經原審法院論處駕駛動力交通工具肇事，致人
受傷而逃逸罪刑（九十六年度交上訴字第七六一號），並經本院
從程序上駁回其上訴在案（九十八年度台上字第六五０七號）。
抗告人向原審法院聲請再審意旨以：(一)證人游天機、張家榮於第
一審之證述、內政部警政署刑事警察局民國九十五年九月八日鑑
定書、台灣本田公司九十五年九月二十六日回函，均屬有利抗告
人之重要證據，惟原確定判決皆漏未審酌，有刑事訴訟法第四百
二十一條之再審事由。(二)有關引擎蓋有無重新烤漆部分，抗告人
於原判決確定後發現之九十七年十一月二十七日文獻資料，印證
抗告人於第一審所為抗辯「一般板金連同烤漆至少要五至七個工
作天」等語；又抗告人於九十六年十二月十四、十五日分別與被
害人閻台明、張祺瑞達成和解協議，並經被害人等出具陳述意見
書及撤回告訴狀；上述文獻及書狀均屬刑事訴訟法第四百二十條
第一項第六款之新證據等語。惟按以足生影響於判決之重要證據
漏未審酌，為聲請再審之理由者，以該判決為不得上訴於第三審
法院之案件，而經第二審確定之有罪判決為限，刑事訴訟法第四
百二十一條規定甚明。抗告人所犯該罪為得上訴於第三審之案件
，且經抗告人上訴於第三審，並經本院駁回上訴確定，已如前述
，自不得以有足生影響於判決之重要證據漏未審酌為由，聲請再
審。再按刑事訴訟法第四百二十條第一項第六款所定「發見確實
之新證據」，係指該證據於事實審法院判決前已經存在，為法院
及當事人所不知、不及調查斟酌，至其後始行發現者而言。抗告
人所提上開文獻資料及被害人等所具書狀，既均存在於九十六年
八月十四日原審法院判決之後，自非刑事訴訟法第四百二十條第
一項第六款所定「發見確實之新證據」。原裁定因予駁回抗告人
再審之聲請，經核於法並無不合。抗告意旨仍執聲請再審事由，
指摘原裁定不當，為無理由，應予駁回。
二、過失傷害部分
按不得上訴於第三審法院之案件，其第二審法院所為裁定，不得
抗告，刑事訴訟法第四百零五條定有明文。抗告人經原確定判決
論處刑法第二百八十四條第一項前段過失傷害罪刑部分，核屬刑
事訴訟法第三百七十六條第一款所列不得上訴於第三審法院之案
件。抗告人就此部分聲請再審，既經原裁定駁回，自屬不得抗告
，抗告人猶提起抗告，為法所不許，應併予駁回。
據上論結，應依刑事訴訟法第四百十一條前段、第四百十二條，
裁定如主文。
中    華    民    國  九十九  年    二    月    四    日
                      最高法院刑事第十庭
                          審判長法官  花  滿  堂
                                法官  黃  正  興
                                法官  陳  東  誥
                                法官  林  錦  芳
                                法官  洪  昌  宏
本件正本證明與原本無異
                                      書  記  官
中    華    民    國  九十九  年    二    月    六    日
                                                      V

司法院資訊處製作；財團法人民間司法改革基金會備份。
